【裁判字號】    99,審易,119
【裁判日期】    990312
【裁判案由】    竊盜
【裁判全文】
臺灣新竹地方法院刑事宣示判決筆錄     99年度審易字第119號
公  訴  人  臺灣新竹地方法院檢察署檢察官
被      告  乙○○
指定辯護人  本院公設辯護人甲○○
上列被告因竊盜案件，檢察官提起公訴（99年度偵字第315 號）
後，聲請改依協商程序而為判決，本院於中華民國99年3 月12日
下午4時，在本院刑事第十一法庭宣示判決，出席職員如下：
                審判長法  官  劉兆菊
                      書記官  林兆嘉
                      通  譯  賴光浪
法官起立朗讀判決主文、犯罪事實要旨、處罰條文，及告以上訴
限制、期間並提出上訴狀之法院，且諭知記載其內容：
一、主  文：
    乙○○犯竊盜罪，累犯，處有期徒刑伍月；扣案之鑰匙壹支
    ，沒收之。又犯攜帶兇器竊盜罪，累犯，處有期徒刑捌月；
    扣案之破壞剪壹支，沒收之。應執行有期徒刑壹年；扣案之
    鑰匙及破壞剪各壹支，均沒收之。
二、犯罪事實要旨：
（一）乙○○前於民國93年間，因施用第一、二級毒品案件，經
      本院於94年8月26日以94年度訴字第272號判決分別判處有
      期徒刑9月、5月確定；又於94年間，因竊盜案件，經
      本院於94年7月25日以94年度易字第408號判決判處有期徒
      刑8月 確定；又於94年間，因恐嚇取財案件，經本院於
      94年7月28日以94年度竹東簡字第106號判決判處有期徒刑
      6 月確定；又於94年間，因竊盜案件，經本院於94年11
      月3 日以94年度易字第659號判決判處有期徒刑6月確定
      ；上揭各罪嗣經本院於96年8月9日以96年度聲減字第521
      號裁定均減刑，並就其中部分定應執行有期徒刑
      1年又15日，經與減刑後之部分即有期徒刑3月接續執行
      ，於96年9月7日縮刑期滿執行完畢。
（二）詎乙○○不知悔改，竟基於意圖為自己不法所有之竊盜犯
      意，於99年1 月1 日晚間10時許，在新竹縣竹東鎮○○路
      120巷巷口，因見丙○○所有而停放在該處之車牌號碼W7-
      0716號自用小客車之車門未上鎖及車窗未緊閉，而打開車
      門進入車內，並以自備鑰匙插入電門發動而竊取之，得手
      後作為代步使用。另與葉喬飛（由檢察官另行偵辦）共同
      基於意圖為自己不法所有之竊盜犯意聯絡，於翌（20）日
      凌晨零時30分許，在新竹縣尖石鄉○○村○○○○道路21.5
      公里處，由乙○○在旁把風，葉喬飛則持客觀上足以傷害
      人之生命、身體，可供為兇器使用之破壞剪1 支，將臺灣
      電力股份有限公司（下稱臺電公司）所有、設置在秀巒50
      至55號電桿、秀巒63至64號電桿、秀巒79至81號電桿上之
      電纜線剪斷而竊取之，再由乙○○搬運至上揭所竊得之自
      用小客車後車廂，以此方式共同竊得長度計302 公尺（重
      量為42.9公斤）之電纜線（價值約新臺幣7350.68元）。
      嗣於99年1月2日上午7 時30分許，乙○○駕駛上開所竊得
      之自用小客車載運前揭竊得之電纜線，行經國道三號高速
      公路北向79公里處（屬新竹縣關西鎮路段）時，因形跡可
      疑為警實施臨檢查獲，並當場扣得鑰匙、破壞剪各1 支及
      上開贓物（車牌號碼W7-0716號自用小客車及長度計302公
      尺之電纜線分別發還丙○○、臺電公司技術員陳柏均領回
      ）。
（三）案經內政部警政署國道公路警察局第六警察隊報告臺灣新
      竹地方法院檢察署檢察官偵查起訴後，經檢察官聲請認罪
      協商判決。
三、處罰條文：
（一）電業法第105條，刑法第11條前段、第320條第1項、第321
      條第1項第3款、第28條、第51條第5款、第47條第1項、第
      38條第1項第2款、刑法施行法第1條之1第1項、第2項前段
      。
（二）按臺電公司係應一般需用供給電能之事業經營之人，為電
      業法所規定之電業經營者，而臺電公司所架設於如犯罪事
      實要旨欄：（二）所載電桿上之電纜線，係供傳輸電力之
      用，乃屬電業法所規定之供電設備，故被告乙○○與共犯
      葉喬飛持可供為兇器使用之破壞剪竊取屬供電設備之電纜
      線之犯行，自應依電業法第105條之規定，適用刑法第321
      條第1項第3款之攜帶兇器竊盜罪從重處斷，併予敘明。
四、沒收：扣案之鑰匙1 支（保管字號：99年度保管字第38號，
    扣押物品清單見偵查卷第60頁），係被告乙○○所有且供其
    竊取車牌號碼W7- 0716號自用小客車所用之物，業經被告乙
    ○○供承在卷（見偵查卷第56頁，本院卷第17頁），應依刑
    法第38條第1項第2款之規定，宣告沒收之；至同時地所扣得
    之破壞剪1 支（保管字號：99年度保管字第38號，扣押物品
    清單見偵查卷第60頁），則為共犯葉喬飛所有且供本件竊盜
    犯行所用之物，業據被告乙○○供承在卷（見偵查卷第56頁
    ，本院卷第17頁），是針對被告乙○○部分，基於共犯連帶
    說，亦應為沒收之宣告，併此敘明。
五、協商判決除有刑事訴訟法第455條之4第1項第1款於本訊問程
    序終結前，被告撤銷協商合意或檢察官撤回協商聲請者；第
    2款被告協商之意思非出於自由意志者；第4款被告所犯之罪
    非第455條之2第1項所定得以協商判決者；第6款被告有其他
    較重之裁判上一罪之犯罪事實者；第7 款法院認應諭知免刑
    或免訴、不受理者情形之一，及違反同條第2 項「法院應於
    協商合意範圍內為判決；法院為協商判決所科之刑，以宣告
    緩刑或2 年以下有期徒刑、拘役或罰金為限」之規定者外，
    檢察官與被告均不得上訴。
六、如有前項得上訴之情形，得自收受宣示判決筆錄送達之日起
    10日內，向本院提出上訴書狀，上訴於第二審法院。
本案經檢察官洪期榮到庭執行職務。
中    華    民    國    99    年    3     月    12    日
                  刑事第九庭    書  記  官  林兆嘉
                                審判長法官  劉兆菊
以上筆錄正本係照原本作成。
中    華    民    國    99    年    3     月    12    日
                                書  記  官  林兆嘉
附錄本案論罪科刑法條全文：
中華民國刑法第320條
意圖為自己或第三人不法之所有，而竊取他人之動產者，為竊盜
罪，處5年以下有期徒刑、拘役或5百元以下罰金。
意圖為自己或第三人不法之利益，而竊佔他人之不動產者，依前
項之規定處斷。
前二項之未遂犯罰之。
中華民國刑法第321條
犯竊盜罪而有左列情形之一者，處6月以上、5年以下有期徒刑：
一、於夜間侵入住宅或有人居住之建築物、船艦或隱匿其內而犯
    之者。
二、毀越門扇、牆垣或其他安全設備而犯之者。
三、攜帶兇器而犯之者。
四、結夥三人以上而犯之者。
五、乘火災、水災或其他災害之際而犯之者。
六、在車站或埠頭而犯之者。
前項之未遂犯罰之。

司法院資訊處製作；財團法人民間司法改革基金會備份。
